【裁判字號】    89,易,3213
【裁判日期】    900717
【裁判案由】    竊盜
【裁判全文】
臺灣桃園地方法院刑事判決                        八十九年度易字第三二一三號
    公  訴  人  台灣桃園地方法院檢察署檢察官
    被      告  丙○○
右列被告因竊盜案件，經檢察官提起公訴（八十八年度偵字第九八四六號），本院判
決如左‥
    主  文
丙○○無罪。
    理  由
一、公訴意旨略以：被告丙○○與不詳姓名、年籍之男子共同基於意圖為自己不法所
    有之概括犯意，於民國八十七年四月初，連續在台灣北部山區攔截竊取甲○○、
    鍾進權及洪翠英等人所有，正於台灣北部山區作飛行訓練之賽鴿多隻，得手後隨
    依所竊得賽鴿腳環上所留電話號碼聯絡鴿主甲○○等人，並以要其等將前匯至被
    告丙○○所有八德麻園郵局（局號：○一二一二四—○號）之○○九九○四—一
    帳號內，始將賽鴿放回，否則即將鴿子殺掉等語，恐嚇甲○○等鴿主，致甲○○
    、鍾進權及洪翠英等人因此心生畏怖，而分別依指示匯款新台幣（下同）二千五
    百一十元、三千零十元、二千五百一十五元至被告丙○○前揭帳戶內，因認被告
    丙○○涉有刑法第三百二十條第一項竊盜罪嫌、第三百四十六條第一項恐嚇取財
    罪嫌。
二、按認定犯罪事實應憑積極證據，為刑事訴訟法第一百五十四條所明定，倘積極證
    據不足以為不利於被告事實之認定時，即應為有利被告之認定，更不必有何有利
    之證據，最高法院三十年上字第八一六號著有判例。所謂「積極證據足以為不利
    被告事實之認定」，根據同院七十六年台上字第四九八六號判例意旨，係指據為
    訴訟上證明之全盤證據資料，在客觀上已達於通常一般人均不致於有所懷疑，而
    得確信被告確曾犯罪之程度；若未達到此一程度，而有合理懷疑存在時，即無從
    為有罪之確信。訊之被告堅決否認有何竊取賽鴿並擄鴿勒贖之行為，辯稱伊所有
    之郵局帳戶內何以有多人匯入款項，伊確實不知情，事發經檢察官偵訊後，伊配
    偶乙○○始告知上開被害人甲○○等人之賽鴿均為其所竊，其並借用伊帳戶，強
    令鴿主匯款等語。經查，本件公訴人指被告涉有上開竊盜及恐嚇取財之犯行，係
    以被害人甲○○、鍾進權及洪翠英等人指證賽鴿遭竊，嗣後經不詳姓名人電話聯
    繫，要求匯款入被告之八德麻園郵局（局號：○一二一二四—○號）之○○九九
    ○四—一帳號內，始將賽鴿放回等情為據，並以被告該帳戶之存提匯款記錄與被
    害人所述相符為佐證，固非無據。然證人乙○○即被告之配偶已到庭自承上開犯
    行皆為其單獨一人所為，只是利用被告之帳戶進出款項，被告並不知情等語綦詳
    ，與被告所辯若合符節，而證人乙○○既為被告配偶，知悉被告之帳戶存簿所在
    ，隱瞞被告而利用其存簿為前開犯罪行為，並非全無可能，參酌被害人甲○○於
    警訊中亦指稱打電話恐嚇取財者為一男子，被害人鍾進權、洪翠英等則無法記憶
    究係男子或女子打電話恐嚇等節以觀，顯乏確切跡證足認有女子參與該次犯罪，
    是依現存證據，實難認在客觀上已達於通常一般人均不致於有所懷疑，而得確信
    被告確曾犯罪之程度。復查無積極證據足認被告有何竊盜或恐嚇犯行，自應為被
    告無罪之諭知，以示審慎。
三、至於證人乙○○是否確於八十七年四月初，竊取被害人甲○○等人之賽鴿，並藉
    此要挾恐嚇取財，雖據證人乙○○自承屬實，應堪認定，惟此非本案所得審理之
    範圍，應由有權偵查機關另行偵處。
四、據上論斷，應依刑事訴訟法第三百零一條第一項，判決如主文。
本案經檢察官潘怡華到庭執行職務。
中      華      民      國      九十      年      七    月    十七      日
                                臺灣桃園地方法院刑事第五庭
                                      法  官
如不服本判決，應於判決送達後十日內，向本院提出上訴狀。


司法院資訊處製作；財團法人民間司法改革基金會備份。
